臺灣臺北地方法院民事簡易判決
110年度店簡字第594號
原      告  臺灣臺北地方檢察署

法定代理人  林邦樑  
訴訟代理人  黃鴻圖  
被      告  歐陽志聖

上列當事人間請求償還犯罪被害補償金事件，本院於民國110年1
0月8日言詞辯論終結，判決如下：
　　主　　　文
被告應給付原告新臺幣貳拾萬元，及自民國一一○年二月二日起
至清償日止，按週年利率百分之五計算之利息。
訴訟費用新臺幣貳仟壹佰元由被告負擔。
本判決得假執行。但被告如以新臺幣貳拾萬元為原告預供擔保，
得免為假執行。 
    事實及理由
一、原告之法定代理人原為邢泰釗，嗣於訴訟繫屬中變更為甲○○
    ，並經其具狀聲明承受訴訟，有承受訴訟聲明狀、法務部新
    聞稿及原告新任法定代理人到職公告附卷可稽（本院卷第37
    至41頁），於法核無不合，應予准許。
二、原告主張：被告於民國106年4月10日凌晨2時許，在新北市
    新店區某捷運站旁摩斯漢堡，見代號3429A106124號之成年
    女子（下稱A女，真實年籍詳卷）獨自一人，便意圖不軌尾
    隨A女，於A女返回其在新北市新店區北新路2段住處（地址
    詳卷）時，趁A女未將1樓大門鎖上之機會，竟基於侵入住宅
    強制猥褻之犯意，未經A女同意，無故侵入該公寓1樓樓梯間
    並以雙手壓制A女臉頰兩側而親吻A女嘴唇，無視A女後退同
    時手推被告被告並掙扎反抗，仍上前抓住A女肩膀強行親吻
    其臉頰，復以手往下撫摸A女臀部，以此強暴方式違反A女意
    願為強制猥褻之行為得逞。嗣因被告聽聞門外聲響逃逸，經
    A女報警而循線查獲。被告因上開行為，經原告檢察官提起
    公訴，並經本院以106年度侵訴字第52號判決認被告犯侵入
    住宅強制猥褻罪，處有期徒刑5年，被告提起上訴，經臺灣
    高等法院以107年度侵上訴字第150號判決撤銷原判決，仍認
    犯侵入住宅強制猥褻罪，處有期徒刑4年6月確定。而A女依
    犯罪被害人保護法規定申請補償，經原告犯罪被害人補償審
    議委員會以107年補審字第22號決定書決定補償被害人新臺
    幣（下同）20萬元，並經被害人於108年1月22日如數領訖。
    依犯罪被害人保護法第12條規定，原告於補償金額範圍內對
    被告有求償權，爰依上開規定提起本訴，並聲明：如主文瑣
    示。
三、被告則以：伊於刑案審理時即曾向被害人表示願以現金20萬
    元和解，被害人並未同意，伊現已遭判刑定讞，原告決定補
    償上開金額亦未經伊同意，卻仍被要求支付此金額，實不合
    理等語，資為抗辯，並聲明：原告之訴駁回。
四、本院之判斷：
　㈠、原告上開主張事實，業據其提出臺灣臺北地方檢察署檢察
      官106年度偵字第11053號起訴書、本院106年度侵訴字第5
      2號刑事判決、臺灣高等法院107年度侵上訴字第150號刑
      事判決、臺灣臺北地方檢察署犯罪被害人補償覆審委員會
      107年度補審字第22號決定書、財政部國庫署匯款資料及
      領款收據為證（本院110年度司促字第1437號卷【下稱司
      促卷】第13至39頁），堪信為真。
　㈡、按國家於支付犯罪被害補償金後，於補償金額範圍內，對
      犯罪行為人或依法應負賠償責任之人有求償權；前項求償
      權，由支付補償金之地方法院或其分院檢察署行使；必要
      時，得報請上級法院檢察署指定其他地方法院或其分院檢
      察署為之。犯罪被害人保護法第12條第1項、第2項定有明
      文。查，原告因被告首揭行為，已支付犯罪被害人補償金
      20萬元與A女，業據認定如前，則原告依上開規定自得於2
      0萬元之範圍內對被告行使求償權。被告雖辯以刑事審理
      時已提出同金額之和解方案，惟A女並未接受乙情，縱令
      屬實，被告首揭行為既已侵犯A女性自主權，雖已在刑事
      責任上已受處罰，但在民事責任上不能當然認A女因被告
      為刑事法院認定有罪，即並未受有非財產上損害，亦不得
      因被告前表示願意20萬元和解未被接受，即認原告不能給
      予A女相同或更高金額之補償，並對被告行使求償權，是
      被告上開所辯，並不可採。
五、從而，原告依犯罪被害人保護法第12條規定，請求被告給付
    20萬元，及自支付命令送達翌日即110年2月2日（司促卷第5
    9頁送達證書）起至清償日止，按週年利率5%計算之利息，
    為有理由，應予准許。　　
六、本件係適用簡易程序為被告敗訴之判決，爰依民事訴訟法第
    389條第1項第3款規定，依職權宣告假執行；並依同法第392
    條第2項依職權為被告如預供擔保，得免為假執行之宣告。
七、本件事證已臻明確，兩造其餘攻擊防禦方法及所提證據，核
    與判決之結果不生影響，爰不一一論列，均併此敘明。
八、訴訟費用負擔之依據：民事訴訟法第78條。並依職權確定本
    件訴訟費用額為2,100元（即裁判費）如主文第2項所示。　
中　　華　　民　　國　　110 　年　　10　　月　　22　　日
                  新店簡易庭法  官　林志煌
上正本證明與原本無異。
對於本件判決如有不服，應於收受送達後20日內向本院提出上訴
書狀，上訴於本院合議庭，並按他造當事人之人數附具繕本。
如委任律師提起上訴者，應一併繳納上訴審裁判費。
中　　華　　民　　國　　110 　年　　10　　月　　22　　日
                            書記官  陳柏志